【裁判字號】    89,易,1052
【裁判日期】    890407
【裁判案由】    公共危險
【裁判全文】
臺灣高雄地方法院刑事判決                        八十九年度易字第一五二號
    公  訴  人  臺灣高雄地方法院檢察署檢察官
    被      告  甲○○○
右列被告因公共危險案件，經檢察官提起公訴（八十九年度偵字第九二八號號），本
院判決如左：
    主  文
甲○○○失火燒燬現供人使用之住宅，處罰金壹仟伍佰元，如易服勞役，以參佰元折
算壹日。
    事  實
一、甲○○○係高雄市○鎮區○○街三十五之三號房屋屋主，明知於神明桌上以香燭
    祭神時，如未在場或為必要之安全措施，即易引燃火災，應加以注意，甲○○○
    竟於能注意復無不能注意之情形下，於民國八十八年十一月二十二日上午八時許
    ，在上開現供人使用之屋內神明桌上以香燭祭神後，未有任何預防可能發生火災
    之作為下，逕自外出用餐，致香燭火引燃屋內物品而引燃大火，嗣後高雄市政府
    消防局據報趕赴上開處所搶救，而於同日上午九時十二分將大火撲熄，始未延燒
    至鄰宅；然已使前開高雄市○鎮區○○街三十五之三號房屋屋內及屋前遮雨棚嚴
    重燒燬，該屋客廳及其內傢俱物品、神明供桌祭神器皿嚴重燒燬、香爐燒熔。
二、案經高雄市政府警察局前鎮分局移送臺灣高雄地方法院檢察署檢察官偵查起訴。
    理  由
一、訊據被告甲○○○固坦承其係高雄市○鎮區○○街三十五之三號房屋屋主，而於
    八十八年十一月二十二日上午八時許，其在該屋內以香燭祭神後即逕行外出用餐
    ，而待其返家已發現該屋著火之事實，惟另辯稱：失火之原因應為電線走火云云
    。然查，本件火災起火之原因，經高雄市政府消防局鑑定結果，研判係因祭神香
    燭而引燃火災，而檢視起火處附近地板電線線路並未發現有火災一次短路痕跡，
    且電源開關有正常跳脫現象，故排除電線短路引燃之可能性，此有高雄市政府消
    防局八十八年十二月二日火災原因調查報告書一份在卷可憑，是被告所稱：可能
    係因電線走火才引起火災云云，顯與事實不符而不可採。被告於屋內以香燭祭神
    後，竟自行外出，致香燭火引燃屋內物品而引燃大火，並燒毀住處，足見其過失
    未注意以香燭祭神時應為必要之安全措施與前開房屋遭燒燬二者間，有因果關係
    ，被告犯罪事證明確，犯行實堪認定。
二、核被告所為，係犯刑法第一百七十三條第二項之失火燒燬現供人使用之住宅罪。
    審酌被告並無任何前科紀錄，有本院全國前案紀錄表一紙在卷可稽，素行堪認良
    好，而係因過失導致本件自用之住宅失火燒燬，惡性非重，而犯罪後坦承大部分
    犯行，態度尚佳，況其失火燒燬自用住宅亦未延燒至鄰宅，所造成之損害非鉅等
    一切情狀，量處如主文所示之罰金，併同時諭知易服勞役之折算標準，以為薄懲
    。
據上論斷，應依刑事訴訟法第二百九十九條第一項前段，刑法第一百七十三條第二項
、第四十二條第二項，罰金罰鍰提高標準條例第一條前段，第二條，判決如主文。
本案經檢察官陳銘珠到庭執行職務。
中    華    民    國    八十九    年      四      月        七        日
                                  臺灣高雄地方法院刑事第六庭
                                      法  官  李怡諄
右正本證明與原本無異。
如不服本判決，應於判決送達後十日內，向本院提出上訴狀。
                                      書記官  羅榮全
中    華    民    國      八十九      年      四      月      八      日
附錄本件論罪條文：刑法第一百七十三條第二項
失火燒燬前項之物者，處一年以下有期徒刑、拘役或五百元以下罰金。


司法院資訊處製作；財團法人民間司法改革基金會備份。
